ext/spell/pt_BR.aff
SET ISO8859-1
TRY áàãâéêíóõôúüçesianrtolcdugmphbyfvkwjqxz

# Plural apenas

SFX G N 8
SFX G   0     s        [^ã][aeiouáéíóúôêãn]
SFX G   0     es       [rsz]
SFX G   l     s        il
SFX G   l     is       [^i]l
SFX G   m     ns       m
SFX G   ão    ões      ão
SFX G   0     es       r
SFX G   0     s        n

# Plural apenas (variante)

SFX g N 4
SFX g   il     eis     il
SFX g   el     éis     el
SFX g   ol     óis     ol
SFX g   0      s       ão


# Plural e masculino/feminino

SFX P N 18
SFX P   0     s        [^ã]o
SFX P   o     a        [^ã]o
SFX P   o     as       [^ã]o
SFX P   0     s        e
SFX P   e     a        e
SFX P   e     as       e
SFX P   0     a        r
SFX P   0     es       r
SFX P   0     as       r
SFX P   0     s        ão
SFX P   ão    ã        ão
SFX P   o     s        ão
SFX P   ês    eses     ês
SFX P   ês    esa      ês
SFX P   ês    esas     ês
SFX P   0     a        m
SFX P   0     as       m
SFX P   m     ns       m


# Plural e masc/feminino (variante)
SFX p N 3
SFX p   o     es      ão
SFX p   ão    ã       ão
SFX p   o     s       ão


# Superlativo

SFX S N 20
SFX S   o     íssimo   o
SFX S   o     íssimos  o
SFX S   o     íssima   o
SFX S   o     íssimas  o
SFX S   e     íssimo   e
SFX S   e     íssimos  e
SFX S   e     íssima   e
SFX S   e     íssimas  e
SFX S   0     íssimo   l
SFX S   0     íssimos  l
SFX S   0     íssima   l
SFX S   0     íssimas  l
SFX S   0     íssimo   r
SFX S   0     íssimos  r
SFX S   0     íssima   r
SFX S   0     íssimas  r
SFX S   z     císsimo   z
SFX S   z     císsimos  z
SFX S   z     císsima   z
SFX S   z     císsimas  z

# Superlativo (variante)

SFX s N 4
SFX s   ável  abilíssimo   ável
SFX s   ável  abilíssimos   ável
SFX s   ável  abilíssima   ável
SFX s   ável  abilíssimas   ável


# ...mente

SFX M N 6
SFX M   o     amente       o
SFX M   0     mente        e
SFX M   0     mente        r
SFX M   0     mente        z
SFX M   0     ente         m
SFX M   0     mente        l


# ...mente (variante)

SFX m N 15
SFX m   0     amente       r
SFX m   ário  ariamente    ário
SFX m   ório  oriamente    ório
SFX m   ógico ogicamente   ógico
SFX m   ogia  ogicamente   ogia
SFX m   ético eticamente   ético
SFX m   ático aticamente   ático
SFX m   ável  avelmente    ável
SFX m   ível  ivelmente    ível
SFX m   ômico omicamente   ômico
SFX m   ístico isticamente  ístico
SFX m   ícito icitamente   ícito
SFX m   ítimo itimamente   ítimo
SFX m   ópico opicamente   ópico
SFX m   ínimo inimamente   ínimo

# ...mento

SFX N N 4
SFX N   do     mento    do
SFX N   do     mentos   do
SFX N   e      amento   e
SFX N   e      amentos  e


# ...idade

SFX D N 20
SFX D   ável  abilidade    ável
SFX D   ável  abilidades   ável
SFX D   ível  ibilidade    ível
SFX D   ível  ibilidades   ível
SFX D   óvel  obilidade    óvel
SFX D   óvel  obilidades   óvel
SFX D   úvel  ubilidade    úvel
SFX D   úvel  ubilidades   úvel
SFX D   o     idade        o
SFX D   o     idades       o
SFX D   e     idade        e
SFX D   e     idades       e
SFX D   z     cidade       z
SFX D   z     cidades      z
SFX D   m     nidade       m
SFX D   m     nidades      m
SFX D   0     idade        [^e]l
SFX D   0     idades       [^e]l
SFX D   0     idade        r
SFX D   0     idades       r

# ...ismo

SFX O N 8
SFX O   o     ismo         [^ã]o
SFX O   e     ismo         e
SFX O   a     ismo         [^iç]a
SFX O   a     smo          ia
SFX O   0     ismo         [rl]
SFX O   ção   cionismo     ção
SFX O   ão    ionismo      são
SFX O   ça    cismo        ça

# ...ismo (variante)

SFX o N 15
SFX o   ático   atismo       ático
SFX o   ético   etismo       ético
SFX o   ítico   itismo       ítico
SFX o   ótico   otismo       ótico
SFX o   ário    arismo       ário
SFX o   êmico   emicismo     êmico
SFX o   óstico  osticismo    óstico
SFX o   ônico   onismo       ônico
SFX o   ênico   enismo       ênico
SFX o   êntrico entrismo     êntrico
SFX o   órfico  orfismo      órfico
SFX o   élico   elismo       élico
SFX o   ólico   olismo       ólico
SFX o   ávico   avismo       ávico
SFX o   óvel    obilismo     óvel

# ...ista

SFX T N 16
SFX T   o     ista         [^ã]o
SFX T   o     istas        [^ã]o
SFX T   e     ista         e
SFX T   e     istas        e
SFX T   a     ista         [^iç]a
SFX T   a     istas        [^iç]a
SFX T   a     sta          ia
SFX T   a     stas         ia
SFX T   0     ista         [rl]
SFX T   0     istas        [rl]
SFX T   ção   cionista     ção
SFX T   ção   cionistas    ção
SFX T   ão    ionista      são
SFX T   ão    ionistas     são
SFX T   ça    cista         ça
SFX T   ça    cistas        ça

# ...ista (variante)

SFX t N 26
SFX t   ático   atista       ático
SFX t   ático   atistas      ático
SFX t   ético   etista       ético
SFX t   ético   etistas      ético
SFX t   ítico   itista       ítico
SFX t   ítico   itistas      ítico
SFX t   ótico   otista       ótico
SFX t   ótico   otistas      ótico
SFX t   ário    arista       ário
SFX t   ário    aristas      ário
SFX t   ório    arista       ório
SFX t   ório    aristas      ório
SFX t   óstico  osticista    óstico
SFX t   óstico  osticistas   óstico
SFX t   ônico   onista       ônico
SFX t   ônico   onistas      ônico
SFX t   ênico   enista       ênico
SFX t   ênico   enistas      ênico
SFX t   êntrico entrista     êntrico
SFX t   êntrico entristas    êntrico
SFX t   ólico   olista       ólico
SFX t   ólico   olistas       ólico
SFX t   óvel    obilista     óvel
SFX t   óvel    obilistas    óvel
SFX t   ismo    ista         ismo
SFX t   ismo    istas        ismo

# ...ógico

SFX C N 4
SFX C   ogia    ógico     ogia
SFX C   ogia    ógicos    ogia
SFX C   ogia    ógica     ogia
SFX C   ogia    ógicas    ogia


#============
#   VERBOS
#============

# VERBOS REGULARES
